【裁判字號】    92,易緝,16
【裁判日期】    920409
【裁判案由】    竊盜
【裁判全文】
臺灣臺南地方法院刑事判決                          九十二年度易緝字第一六號
    公  訴  人  臺灣臺南地方法院檢察署檢察官
    被      告  甲  ○  ○
右列被告因竊盜案件，經檢察官提起公訴（八十二年度偵字第一四三○號），本院判
決如左：
    主  文
甲○○連續竊盜，處拘役肆拾日，如易科罰金，以佰元折算壹日，緩刑貳年。
    事  實
一、甲○○基於意圖為自己不法所有之概括犯意，連續於如附表編號一、二所示之時
    間、地點，先後徒手竊取如附表編號一、二所示之花籃，得手後以每個新臺幣（
    下同）十元之價錢將之賣予在臺南市○○路○段三三四號經營鮮花店不知情之許
    文雄；嗣於附表編號三所示之時間、地點，甲○○徒手竊得附表編號三所示之二
    個花藍準備離開時，為警當場查獲。
二、案經臺南市警察局第二分局報請臺灣臺南地方法院檢察署檢察官偵查起訴。
    理  由
一、右揭事實，業據被告甲○○於警訊及本院審理中坦承不諱，核與被害人丙○○、
    丁○○、乙○○於警訊中指述及證人許文雄於警訊中證述之情節相符，且有領結
    一紙在卷可稽；又附表編號一、二所示之花藍均係商店開幕時所用之花藍，亦經
    被害人丙○○、丁○○陳明在卷，顯非他人棄置不用之物，被告明知如附表所示
    之花藍非其所有，仍予任意取走變賣花用，其具有為自己不法所有之意圖甚明，
    是被告上開自白，核與事實相符，應可採信。本案事證明確，被告竊盜犯行堪以
    認定，自應依法論科。
二、核被告甲○○所為，係犯刑法第三百二十條第一項之竊盜既遂罪。被告先後三次
    竊盜犯行，時間緊接，方法相同，觸犯構成要件相同之罪名，顯係基於概括犯意
    反覆為之，應依連續犯之規定論以一罪，並依法加重其刑。爰審酌被告隨意竊取
    他人財物，毫無他人所有物之概念，惟其所竊得之財物價值不多，及犯罪後坦承
    犯行等一切情狀，量處如主文所示之刑。又被告行為後，刑法第四十一條業於九
    十年一月十日修正公布，同年月十二日生效，舊法規定犯最重本刑三年以下有期
    徒刑以下之刑之罪，而受六個月以下有期徒刑或拘役之宣告，因身體、教育、職
    業、家庭之關係或其他正當事由，執行顯有困難者，得易科罰金，修正後刑法第
    四十一條第一項規定，凡犯最重本刑五年以下有期徒刑以下之刑之罪，而受六個
    月以下有期徒刑或拘役之宣告，均得易科罰金，比較新舊法之結果，以新法較有
    利於被告，故依刑法第二條第一項前段規定，本件自應適用修正後刑法第四十一
    條第一項前段之規定，諭知易科罰金之折算標準。末查被告前未曾受有期徒刑以
    上刑之宣告，有臺灣高等法院被告全國前案紀錄表在卷可憑，其經此教訓後，應
    知所警惕，信無再犯之虞，本院因認所宣告之刑以暫不執行為適當，併諭知緩刑
    二年，以啟自新。
三、公訴意旨另以：被告甲○○基於概括犯意，於不詳時間，在臺南市○○路與友愛
    街口老地方店竊得不詳姓名者放置之花籃六個；在臺南市○○路一○七號旁竊得
    不詳姓名者放置之花籃八個；在臺南市○○街九五號前竊得不詳姓名者放置之花
    籃六個，因認上開部分，被告亦涉有刑法第三百二十條第一項之竊盜罪嫌。惟按
    犯罪事實應依證據認定之，無證據不得推定犯罪事實，又被告之自白不得作為有
    罪判決之唯一證據，仍應調查其他必要之證據，以察是否與事實相符，刑事訴訟
    法第一百五十四條及第一百五十六條第二項分別定有明文。經查：本件公訴人認
    被告尚犯有上開竊盜罪嫌，無非係以被告於警訊中之自白為其主要論據。惟查：
    被告此部分連續竊盜之犯行，除被告之自白外，並無被告於何時、向何被害人竊
    取花籃之證據，且亦無其他被害人之指證可供補強，復未查扣任何被害人所有之
    花籃或其他證物，自不得僅憑被告於警訊中之自白，即認被告甲○○有為上開連
    續竊盜之犯行。是本院依卷內資料，既查無除被告自白外之其他積極證據，足資
    證明被告有前揭公訴意旨所指之犯行，揆諸前揭說明，被告此部分之犯行即屬不
    能成立，然公訴人認此部分與上開本院論罪科刑部分有連續犯之裁判上一罪關係
    ，故不另為無罪之諭知，併予敘明。
據上論斷，應依刑事訴訟法第二百九十九條第一項前段，刑法第二條第一項前段、第
五十六條、第三百二十條第一項、第四十一條第一項前段、第七十四條第一款，罰金
罰鍰提高標準條例第一條前段、第二條，判決如主文。
本案經檢察官林仲斌到庭執行職務。
中      華      民      國      九十二      年      四      月    九    日
                                  臺灣臺南地方法院刑事第四庭
                                      審判長  法  官    蘇  清  水
                                              法  官    卓  穎  毓
                                              法  官    林  欣  玲
右正本證明與原本無異。
如不服本判決，應於判決送達後十日內，向本院提出上訴狀。
                                              書記官    黃  子  起
中      華      民      國    九十二      年      四      月    十一  日
附錄本案論罪科刑法條全文：
刑法第三百二十條第一項：
意圖為自己或第三人不法之所有，而竊取他人之動產者，為竊盜罪，處五年以下有期
徒刑、拘役或五百元以下罰金。
附表：
┌──┬──────┬─────────┬───────┬───────┐
│編號│犯 罪 時 間 │犯   罪   地   點 │所  得  財  物│被    害    人│
│    │（民   國） │                  │              │        │
├──┼──────┼─────────┼───────┼───────┤
│一  │八十一年一月│臺南市○○街一八號│花籃七個      │丙○○        │
│    │間某日      │七樓之五樓下巧立用│              │              │
│    │            │品店前            │              │              │
├──┼──────┼─────────┼───────┼───────┤
│二  │八十一年十二│臺南市○○路○段一│花籃八個      │丁○○        │
│    │月間某日    │二○號湯姆熊歡樂世│              │              │
│    │            │界前              │              │              │
├──┼──────┼─────────┼───────┼───────┤
│三  │八十二年一月│臺南市○○路二三九│花籃二個      │乙○○        │
│    │三十一日三時│號前              │              │              │
│    │四十分許    │                  │              │              │
└──┴──────┴─────────┴───────┴───────┘


司法院資訊處製作；財團法人民間司法改革基金會備份。
